# 持股型基金能否采用权益法核算

提问人：xiaopiao1109 时间：2019-08-02 09:43:37
M 和 N 通过设立A 基金，受让四股东持有的甲公司 14% 的股份，能够委派一名董事（合计 11 名），甲业绩稳健且年年分红，M 和 N 投资的目的也是长期持有（分红及 IPO），那 A 基金对甲公司可否采用长投权益法核算？？？还是要作为交易性金融资产或者说类似于之前的可供出售？
本主题由 mopyfish 于前天17:08 审核通过

回答人：chenyiwei
1 、鉴于持股比例低于 20%，且董事席位只有 1/11，持有目的主要是获取财务性收益，因此综合考虑，A 基金对甲公司具有重大影响的可能性不大。相应权益法核算的前提条件不满足的可能性较大。
2 、基于该基金的设立目的主要是获取财务性投资收益，故建议改基金将其作为以公允价值计量且其变动计入损益的金融资产，报表上列报为其他非流动金融资产。